臺灣屏東地方法院刑事判決　　　　　　　100年度易字第302號
公　訴　人　臺灣屏東地方法院檢察署檢察官
被　　　告　許立德
上列被告因違反毒品危害防制條例案件，經檢察官提起公訴（
100 年度毒偵字第115 號），嗣因被告就被訴事實為有罪之陳述
，經本院裁定適用簡式審判程序審理，判決如下：
    主  文
許立德施用第二級毒品，累犯，處有期徒刑陸月，如易科罰金，
以新臺幣壹仟元折算壹日，扣案甲基安非他命伍包（毛重共陸公
克，含殘留甲基安非他命無法完全析離之包裝袋伍個）均沒收銷
燬之。
    事  實
一、許立德前因施用毒品案件，經裁定送觀察、勒戒後，因無繼
    續施用毒品之傾向，於民國94年6 月2 日執行完畢釋放。又
    於前開觀察勒戒執行完畢釋放後5 年內之94年間因施用毒品
    案件，經法院判處有期徒刑1 年、8 月，應執行有期徒刑1
    年6 月確定，及因竊盜、詐欺案件，經法院判處有期徒刑9
    月、3 月，並以裁定定應執行有期徒刑11月確定，上開案件
    接續執行，於95年12月25日假釋出監並付保護管束，嗣經撤
    銷假釋及減刑，減刑後並定應執行有期徒刑9 月、5 月15日
    確定，因之前所執行刑度已經超過減刑後之刑度，而毋庸再
    予執行。詎猶不知悔改，明知甲基安非他命係屬第二級毒品
    ，不得持有及施用，仍基於施用第二級毒品甲基安非他命之
    犯意，於99年12月31日23時許，在屏東縣屏東市潭墘里潭墘
    35之1 號住處內，以將甲基安非他命置於玻璃球內以火燒烤
    後，吸食所產生煙霧之方式，施用第二級毒品甲基安非他命
    1 次。嗣於100 年1 月2 日15時30分許，在屏東縣屏東市○
    ○路與治平巷口處，因其騎車未戴安全帽而為警攔查時查獲
    ，並扣得甲基安非他命5 包（毛重6 公克）。又其尿液經送
    驗後，檢出甲基安非他命陽性反應，始知悉上情。
二、案經屏東縣政府警察局屏東分局報告臺灣屏東地方法院檢察
    署檢察官偵查起訴。
    理  由
一、按本件被告所犯係死刑、無期徒刑、最輕本刑為3 年以上有
    期徒刑以外之罪，而其於本院審理時就被訴事實為有罪之陳
    述，經本院告知簡式審判程序之旨，並聽取其與公訴人之意
    見後，認無不得或不宜改依簡式審判程序進行之情事，依刑
    事訴訟法第273 條之1 第1 項規定，當庭裁定本件行簡式審
    判程序，合先敘明。
二、上揭犯罪事實，業據被告於本院審理中坦承不諱，此外並有
    屏東縣政府警察局屏東分局崇蘭派出所毒品案件涉嫌人尿液
    採證編號姓名對照表、台灣檢驗科技股份有限公司濫用藥物
    尿液檢驗報告1 紙、扣押筆錄、扣押物品目錄表、查獲照片
    等，足認被告前揭自白與事實相符，本案事證明確，被告犯
    行堪以認定。
三、次查93年修正施行之毒品危害防制條例就施用毒品者，祇於
    「初犯」及「5 年後再犯」二種情形，有其追訴條件之限制
    ，即須於初犯經觀察、勒戒或強制戒治釋放後，5 年內均無
    施用毒品之行為，始能認其前所實施之觀察、勒戒或強制戒
    治已足遮斷毒癮，而得於5 年後再犯時，再予適用初犯之規
    定，重行觀察、勒戒等程式。倘5 年內已經再犯，被依法追
    訴處罰，縱其第3 次（或第3 次以上）施用毒品之時間在初
    犯釋放5 年以後，即與「5 年後再犯」之情形有別，且因已
    於「5 年內再犯」，顯見其再犯率甚高，原實施觀察、勒戒
    或強制戒治，已無法收其實效，而無5 年戒斷期之存在，自
    無再經觀察、勒戒及強制戒治之必要，應由檢察官逕行起訴
    （最高法院95年度台非字第59號、第65號判決意旨、95年度
    第7 次刑庭會議決議意旨參照）。查被告曾因施用毒品案件
    ，經裁定送觀察、勒戒後，因無繼續施用毒品之傾向，於94
    年6 月2 日執行完畢釋放，又於前開觀察勒戒執行完畢釋放
    後5 年內之94年間因施用毒品案件，經法院判處有期徒刑1
    年、8 月，應執行有期徒刑1 年6 月確定，嗣經撤銷假釋及
    減刑等，有臺灣高等法院被告前案紀錄表、臺灣高等法院在
    監在押全國紀錄表等在卷足參，則被告於前案經觀察勒戒執
    行完畢後，於5 年內已經再犯，雖本案施用毒品之時間在初
    犯釋放5 年後，惟被告既已先於「5 年內再犯」，顯見其再
    犯率甚高，原實施觀察勒戒等已無法收其實效，而無5 年戒
    斷期之存在，參諸前揭判決及決議意旨，自無再經觀察勒戒
    及強制戒治之必要，本院自應依法就被告本次施用毒品之犯
    行予以論罪科刑。
四、按甲基安非他命為毒品危害防制條例第2 條第2 項第2 款所
    規定之第二級毒品，核被告所為，係犯毒品危害防制條例第
    10條第2 項之施用第二級毒品罪。被告持有毒品，復進而施
    用，其持有毒品之低度行為，為施用毒品之高度行為所吸收
    ，不另論罪。又被告有事實欄所列前揭犯罪前科紀錄，有臺
    灣高等法院被告前案紀錄表可稽，被告受有期徒刑之執行完
    畢，五年以內故意再犯本件有期徒刑以上之罪，構成累犯，
    應依刑法第47條第1 項規定加重其刑。爰審酌被告施用毒品
    行為於本質上係屬自我戕害行為，反社會性之程度應屬較低
    ；惟施用毒品，不僅足以戕害其個人身心，且極易滋生其他
    犯罪，惡化治安甚重，嚴重損及公益，且被告前經觀察勒戒
    、徒刑之執行等助其戒除毒品，仍再為本案施用第二級毒品
    犯行，顯見其不思悔改，自制力亦顯不佳，上開施用毒品行
    為構成累犯並應加重其刑，惟念被告犯後坦承犯行，並兼衡
    其素行、教育程度、經濟狀況、智識程度等一切情狀，量處
    如主文所示之刑及諭知易科罰金之折算標準，以資懲儆。
五、另按查獲之第一、二級毒品及專供製造或施用第一、二級毒
    品之器具，不問屬於犯人與否，均沒收銷燬之，毒品危害防
    制條例第18條第1 項前段定有明文，本案查獲被告時一併查
    扣之甲基安非他命5 包（毛重共6 公克），經警檢驗後確含
    甲基安非他命陽性反應，有屏東縣政府警察局屏東分局崇蘭
    派出所查獲涉嫌毒品防制條例毒品初步檢驗報告單（安非他
    命）可稽，依法自均應宣告沒收銷燬之。另「一般鑑定裝袋
    內毒品之程式，均係以傾倒方式，將包裝袋內之毒品倒出、
    稱重、以儀器檢驗部分等，倒出時若認必要，則輔以刮杓刮
    取袋內粉末，然無論依何種方式分離，包裝袋內均有極微量
    之第一級毒品海洛因殘留」，業經法務部調查局93年3 月19
    日調科壹字第09300113060 號函釋在案，此為本院職務上已
    知之事實，甲基安非他命情況顯亦屬類似，足認前開原用以
    承裝甲基安非他命之包裝袋5 個，無論依何種方式分離，仍
    有極微量之第二級毒品甲基安非他命殘留而無法析離，亦應
    整體視為查獲之第二級毒品甲基安非他命，均應依法宣告沒
     收銷燬。
據上論斷，應依刑事訴訟法第273 條之1 第1 項、第299 條第1
項前段，毒品危害防制條例第10條第2 項、第18條第1 項前段，
刑法第11條、第47條第1 項、第41條第1 項前段，判決如主文。
本案經檢察官劉昀到庭執行職務。
中    華    民    國   100    年    4     月    29    日
                  刑事第二庭    法  官  黃紀錄
以上正本證明與原本無異。
如不服本判決應於收受判決後10日內向本院提出上訴書狀，並應
敘述具體理由；其未敘述上訴理由者，應於上訴期間屆滿後20日
內向本院補提理由書（均須按他造當事人之人數附繕本）「切勿
逕送上級法院」。
中    華    民    國   100    年    4     月    29    日
                                書記官  戴仲敏